【裁判字號】    95,易,703
【裁判日期】    950822
【裁判案由】    竊盜
【裁判全文】
臺灣士林地方法院刑事判決               95年度易字第703號
公  訴  人  臺灣士林地方法院檢察署檢察官
被      告  乙○○
上列被告因竊盜案件，經檢察官提起公訴（95年度偵字第5429號
），本院經訊問被告後，被告就被訴之事實為認罪之答辯，本院
合議庭裁定認宜由受命法官獨任進行簡式審判程序並判決如下：
    主  文
乙○○踰越安全設備竊盜，累犯，處有期徒刑柒月。
    事  實
一、乙○○前於民國89年間因妨害兵役案件，經臺灣臺中地方法
    院89年度易字第3573號判處有期徒刑2 月；復於同年間因竊
    盜案件，經本院89年度易字第1077號判決有期徒刑7 月，緩
    刑3 年，嗣提起上訴，經臺灣高等法院90年度上易字第1341
    號撤銷原判決，改判處有期徒刑1 年，前開2 罪合併定應執
    行刑為有期徒刑1 年1 月，於91年12月31日縮刑期滿執行完
    畢。詎其仍不知悔改，因其家中電腦缺乏螢幕，且沒有數位
    相機，而其失業經濟狀況不佳無力購買，乃思以前往其之前
    任職同事甲○○租屋處行竊（因乙○○之前曾去過甲○○租
    屋處，因而得知內有電腦螢幕、數位相機等物），遂基於意
    圖為自己不法所有之竊盜犯意，於95年3 月8 日下午2 時許
    ，由防火巷進入甲○○位於臺北縣淡水鎮○○路○ 段177 巷
    73號地下1 樓租屋處，徒手打開該屋未上鎖之窗戶安全設備
    ，並以攀爬窗戶越入之方式，侵入其內（無故侵入住居部分
    未據告訴與起訴），竊取甲○○所有之液晶螢幕1 台及數位
    相機2 台得逞，嗣經甲○○於當日下午返回時發現後，報警
    調閱監視錄影帶，查悉犯人係乙○○後，通知乙○○到案，
    而查悉上情。
二、案經甲○○訴由臺北縣政府警察局淡水分局報請臺灣士林地
    方法院檢察署檢察官偵查起訴。
    理  由
一、上揭犯罪事實，業據被告乙○○於警訊、偵查及本院審理時
    坦承不諱（偵查卷第5429號第4 至6 頁、第7 至8 頁、第38
    至39頁、本院卷第16至19頁參照），核與告訴人甲○○於警
    詢中供述情節相符（偵查卷第5429號第9 至11頁），並有監
    視器翻拍照片28幀（偵查卷第5429號第19至32頁）、贓物認
    領保管單1 份（偵查卷第5429號第14頁參照）、贓物照片2
    幀（偵查卷第5429號第17頁）附卷可憑，足認被告自白與事
    實相符，應甚明確。本件事證明確，被告犯行堪以認定。
二、新舊法之比較：
（一）被告行為後，刑法於94年2 月2 日修正公布，95年7 月1
      日施行，而刑法第2 條係規範行為後法律變更所生新舊法
      律比較適用之準據法，是刑法第2 條本身雖經修正，但該
      條文既屬適用法律之準據法，本身尚無比較新舊法之問題
      ，應逕適用裁判時即修正後刑法第2 條規定以決定適用之
      刑罰法律，先予敘明。
（二）按行為後法律有變更者，適用行為時之法律。但行為後之
      法律有利於行為人者，適用最有利於行為人之法律，修正
      後刑法第2 條第1 項定有明文。又比較時應就罪刑有關之
      共犯、未遂犯、想像競合犯、牽連犯、連續犯、結合犯，
      以及累犯加重、自首減輕暨其他法定加減（如身分加減）
      與加減例等一切規定，綜其全部罪刑之結果而為比較。再
      從刑附屬於主刑，除法律有特別規定者外，依主刑所適用
      之法律（最高法院95年第8 次刑事庭會議決議參照）。
（三）被告有如事實欄所示前科紀錄，經判處有期徒刑確定，甫
      於91年12月31日執行完畢，其於五年以內再故意犯本件有
      期徒刑以上之罪，不論依修正前之刑法第47條，或修正後
      之刑法第47條第1 項之規定，均構成累犯，對被告而言並
      無有利或不利之情形。
（四）綜合上述各條文修正前、後之比較，可知依修正前之規定
      ，刑法修正後之規定並未顯然較有利被告，應依修正後刑
      法第2 條第1 項規定之「從舊、從輕」原則，應整體適用
      行為時即修正前之刑法規定處斷。
三、按刑法第321 條第1 項第2 款之「門扇」專指門戶而言，而
    所謂「其他安全設備」，指門扇牆垣以外，依通常觀念足認
    防盜之一切設備而言，如門鎖、窗戶等，最高法院45 年 臺
    上字第1443號、55年臺上字第547 號判例意旨可資參照。核
    被告趁被害人住宅窗戶未關，徒手攀爬窗戶進入住宅竊盜，
    應係犯刑法第321 條第1 項第2 款之踰越安全設備竊盜罪。
    又被告有事實欄所載前案犯罪科刑並執行完畢之情形，有臺
    灣高等法院被告前案紀錄表及臺灣士林地方法院檢察署刑案
    資料查註紀錄表各1 份在卷可查，其受有期徒刑執行完畢後
    ，茲於5 年以內再故意犯本件有期徒刑以上之罪，應依修正
    前之刑法第47條規定，論以累犯，並加重其刑。爰審酌被告
    前已有竊盜前科紀錄，竟不知悔改，再次因為貪念，下手行
    竊，所竊之物品價值，及事後業已坦承犯行，態度尚佳，及
    其犯罪之手段、犯罪時所受之刺激、其品性、生活狀況、智
    識程度等一切情狀，量處如主文所示之刑，以示警懲。
四、據上論斷，應依刑事訴訟法第273 條之1 第1 項前段、第29
    9 條第1 項前段，修正後刑法第2 條第1 項前段、刑法第32
    1 條第1 項第2 款，修正前刑法第47條，判決如主文。
本案經檢察官盧美如到庭執行職務。
中    華    民    國    95    年    8     月    22    日
                  刑事第三庭法  官  王沛雷
以上正本證明與原本無異。
如不服本判決應於送達後10日內，向本院提出上訴狀。
                            書記官  蘇彥宇
中    華    民    國    95    年    8     月    25    日
附錄本判決論罪科刑依據之法條：
中華民國刑法第321條第1項第2款
犯竊盜罪而有左列情形之一者，處6 月以上、5 年以下有期徒刑
：
二  毀越門扇、牆垣或其他安全設備而犯之者。


司法院資訊處製作；財團法人民間司法改革基金會備份。
